臺灣臺中地方法院刑事判決
111年度易字第1248號
公  訴  人  臺灣臺中地方檢察署檢察官
被      告  陳志維


                    （現另案在法務部○○○○○○○○○○○執行中）
上列被告因竊盜案件，經檢察官提起公訴（111年度偵字第6432
號），本院判決如下：
    主    文
陳志維犯如附表主文欄所示之罪，共參罪，各處如附表主文欄所
示之刑及沒收。應執行有期徒刑捌月，如易科罰金，以新臺幣壹
仟元折算壹日。沒收部分併執行之。
    犯罪事實
一、陳志維意圖為自己不法之所有，基於竊盜之個別犯意，分別
    為以下行為：
㈠、於民國110年10月14日3時2分許（起訴書誤載為「3時20分許
    」，應予更正），駕駛車牌號碼0000-00號自用小客貨車(涉
    嫌竊取該自用小客貨車部分，由檢察官另為不起訴處分)，
    至臺中市○○區○○○路00號對面由洪瑞生管理之工地，徒手竊
    取板模五金牙條1批，得手後即以上開自用小客貨車裝載前
    開竊得之財物至不明之資源回收場出售，得款新臺幣(下同)
    7000元。
㈡、於110年11月8日3時44分許（起訴書誤載為「4時20分許」，
    應予更正），駕駛車牌號碼000-0000號自用小貨車(涉嫌竊
    取該自用小客貨車部分，由檢察官另為不起訴處分)，至上
    址由洪瑞生管理之工地，徒手竊取板模五金牙條1批，得手
    後即以上開自用小客貨車裝載前開竊得之財物至不明之資源
    回收場出售，得款6000元。
㈢、於110年11月16日1時9分許（起訴書誤載為「1時25分許」，
    應予更正），駕駛車牌號碼0000-00號自用小客車(涉嫌竊取
    該自用小客貨車部分，由檢察官另為不起訴處分)，至上址
    由洪瑞生管理之工地，徒手竊取板模五金牙條1批，得手後
    即以上開自用小客貨車裝載前開竊得之財物至不明之資源回
    收場出售，得款5000元。
　　嗣洪瑞生驚覺上開價值共23萬9172元之財物遭竊，報警查悉
    上情。
二、案經洪瑞生訴由臺中市政府警察局第五分局報告臺灣臺中地
    方檢察署檢察官偵查起訴。　　
    理    由
一、本判決以下引用被告陳志維以外之人於審判外之陳述，檢察
    官、被告均不爭執其證據能力，且迄至言詞辯論終結前亦未
    聲明異議，本院審酌上開陳述作成之情況並無違法不當之情
    形或證明力明顯過低之瑕疵，爰依刑事訴訟法第159條之5第
    1項及第2項規定，認均得為證據。再本判決以下引用之非供
    述證據，檢察官、被告均未表示排除此部分證據之證據能力
    ，本院審酌並無證據證明前開非供述證據係公務員違背法定
    程序所取得，亦無顯不可信之情況與不得作為證據之情形，
    爰依刑事訴訟法第158條之4規定反面解釋、第159條之4規定
    ，認均得為證據。
二、前揭犯罪事實，業據被告於警詢、偵詢、本院審理時均坦承
    不諱（見偵11349卷19至22頁、偵6420卷第25至27頁、第71
    至74頁、偵6432卷第19至23頁、第117至119頁、本院卷第51
    頁、第57頁），核與證人即告訴人洪瑞生於警詢時（見偵64
    32卷第25至27頁）、證人李錦紅、余尚錡、林于森於警詢時
    （見偵11349卷第65至66頁、第29至31頁；偵6432卷第33至3
    5頁；偵6420卷第35至37頁、第29至33頁、偵6432卷第37至3
    9頁）證述之內容相符，並有員警職務報告（見偵6420卷第1
    9頁、偵11349卷第17頁）、臺中市政府警察局第六分局扣押
    筆錄、扣押物品目錄表、扣押物品收據（見偵6420卷第39至
    45頁）、扣押物品照片（見偵6420卷第89頁）、監視器錄影
    畫面翻拍截圖（見偵6432卷第47至67頁、第71至77頁、第81
    至91頁）、遭竊工地現場照片（見偵6432卷第69、79頁）、
    車輛基本資料、車主基本資料及車輛異動紀錄之車輛詳細資
    料報表（見偵11349卷第71頁）在卷可稽，且有扣案之萬能
    鑰匙1把可憑，足認被告上揭任意性自白確與事實相符，應
    堪採信。從而，本案事證明確，被告所犯上開犯行，均堪認
    定，應予依法論科。
三、論罪科刑：
㈠、核被告就犯罪事實一、㈠、㈡、㈢所為，均係犯刑法第320條第1
    項之竊盜罪。被告本案所為3次竊盜犯行，犯罪時間明顯可
    分，可證被告所犯上開各罪，犯意各別、行為互殊，應分論
    併罰。　　
㈡、本案不依累犯規定加重其刑：
　　被告前於106年間因肇事逃逸案件，經本院以106年交訴字350
    號判決判處有期徒刑1年2月確定，經入監服刑後，於108年5月
    6日縮短刑期假釋出監付保護管束，於108年8月14日假釋期滿
    未經撤銷，視為執行完畢等情，有臺灣高等法院被告前案紀
    錄表附卷可按。被告固有上開有期徒刑執行完畢等前科紀錄
    之素行，惟被告前案所犯之罪與本案所犯之罪，罪質不同，
    難認被告於受上開案件處罰後再犯本案，有何特別惡性或顯
    具刑罰反應力薄弱情形，爰不依刑法第47條第1項規定加重
    其刑，僅於本判決後述依刑法第57條科刑時一併衡酌被告之
    前揭素行。
㈢、爰審酌被告前有多項竊盜等前案紀錄，有上開前案紀錄表附
    卷可參，素行欠佳，猶不思循正當途徑獲取財物，再度為本
    案竊盜犯行，造成告訴人受有財產損失，危害社會治安，所
    為應予非難；並考量被告犯罪之動機、目的、手段、所生危
    害，暨其坦承犯行，但尚未賠償告訴人所受之損害之犯後態
    度，及其於本院審理時自陳之教育程度、工作情形、家庭經
    濟生活狀況等一切情狀（見本院卷第58頁），分別量處如附
    表所示之刑，並均諭知如易科罰金之折算標準。又被告所涉
    上開各犯行係經宣告多數有期徒刑，故應定其應執行之刑；
    而本院審酌被告所犯上開各罪均係竊盜之犯罪類型，其犯罪
    態樣、手段及所侵害法益相似，犯罪時間亦相近等情，以判
    斷其所受責任非難重複之程度，再斟酌被告犯數罪所反應人
    格特性，暨權衡上開罪名之法律目的及相關刑事政策，而為
    整體評價後，定其應執行之刑如主文所示。又本案所定應執
    行之刑雖已逾6 月，然依刑法第41條第8 項規定，仍得易科
    罰金，爰併諭知易科罰金之折算標準如主文所示。
四、沒收：
㈠、扣案之萬能鑰匙1把，係被告所有，供其為本案3次竊盜犯罪
    所用之物，應依刑法第38條第2項前段規定，分別於被告所
    犯各次竊盜罪刑項下宣告沒收。
㈡、被告3次犯行所分別竊得之板模五金牙條1批（共3批），均屬
    被告之犯罪所得，且未扣案，亦未發還告訴人，應依第38條
    之1第1項前段、第3項規定，分別於被告所犯各次竊盜罪刑
    項下宣告沒收，並於全部或一部不能沒收或不宜執行沒收時
    ，追徵其價額。
據上論斷，應依刑事訴訟法第299條第1項前段，刑法第320條第1
項、第51條第5款、第41條第1項前段、第8項、第38條之1第1項
前段、第3項、第38條第2項前段，刑法施行法第1條之1第1項，
判決如主文。
本案經檢察官蔣志祥提起公訴，檢察官羅秀蓮到庭執行職務。
中　　華　　民　　國　　111 　年　　9 　　月　　2 　　日
                  刑事第三庭  法  官  簡志宇
以上正本證明與原本無異。
如不服本判決應於收受送達後20日內向本院提出上訴書狀，並應
敘述具體理由；其未敘述上訴之理由者，應於上訴期間屆滿後20
日內向本院補提理由書（均須按他造當事人之人數附繕本）「切
勿逕送上級法院」。
告訴人或被害人如不服判決，應備理由具狀向檢察官請求上訴，
上訴期間之計算，以檢察官收受判決正本之日起算。
　　　　                      書記官  林勝彥
中　　華　　民　　國　　111 　年　　9 　　月　　2 　　日
附錄本案論罪科刑法條全文：
中華民國刑法第320條
意圖為自己或第三人不法之所有，而竊取他人之動產者，為竊盜
罪，處5年以下有期徒刑、拘役或50萬元以下罰金。
意圖為自己或第三人不法之利益，而竊佔他人之不動產者，依前
項之規定處斷。
前二項之未遂犯罰之。　　
　　
附表：
編號 犯罪事實               主    文 1 犯罪事實一㈠  陳志維犯竊盜罪，處有期徒刑肆月，如易科罰金，以新臺幣壹仟元折算壹日。扣案之萬能鑰匙壹把沒收；未扣案之板模五金牙條壹批沒收，於全部或一部不能沒收或不宜執行沒收時，追徵其價額。 2 犯罪事實一㈡  陳志維犯竊盜罪，處有期徒刑肆月，如易科罰金，以新臺幣壹仟元折算壹日。扣案之萬能鑰匙壹把沒收；未扣案之板模五金牙條壹批沒收，於全部或一部不能沒收或不宜執行沒收時，追徵其價額。 3 犯罪事實一㈢ 陳志維犯竊盜罪，處有期徒刑肆月，如易科罰金，以新臺幣壹仟元折算壹日。扣案之萬能鑰匙壹把沒收；未扣案之板模五金牙條壹批沒收，於全部或一部不能沒收或不宜執行沒收時，追徵其價額。